# 实收资本披露问题

提问人：安盈 时间：2019-03-20 20:22:33
陈版主您好！
A 为政府融资平台， 15 年农发基金增资 10 亿元，A 公司账入实收资本，未做工商变更。 2018 年经双方协商一致同意并在章程中约定，农发基金实收资本为 2 亿元，资本公积 8 亿，农发基金系以基金入股，入股后享受固定收益，不派医董、监、高，不参与日常的经营管理，亦不承担任何经营风险。
财务报告在 15 、 16 、 17 年度均将农发基金的 10 亿元按实收资本进行披露， 18年度的实收资本降为 2 亿，资本公积增加 8 亿，是否需要进行追溯调整以前年度的财报？
请陈版拨忙指点，非常感谢！

回答人：chenyiwei
要看最初入股时的协议是否约定该 10 亿元全部增加实收资本，以及当初一直未办理工商变更的原因是否存在实质性障碍等。如果当时的约定是该 10亿元全部增加实收资本（不论会计上如何认定和处理），则当时按照该约定全部计入 10 亿元实收资本并不是前期差错，不应追溯重述。